【裁判字號】    90,訴,1047
【裁判日期】    901026
【裁判案由】    毒品危害防制條例
【裁判全文】
臺灣彰化地方法院刑事判決                          九十年度訴字第一四七號
    公  訴  人  臺灣彰化地方法院檢察署檢察官
    被      告  甲○○
右列被告因違反毒品危害防制條例案件，經檢察官提起公訴（九十年度毒偵字第二七
八一、三一一八號），本院判決如左：
    主      文
甲○○連續施用第一級毒品，累犯，處有期徒刑拾月。扣案之海洛因壹包（淨重零點
柒捌公克），沒收銷燬之。又施用第二級毒品，累犯，處有期徒刑肆月。主刑部分應
執行有期徒刑壹年。
    事      實
一、甲○○前因煙毒案件，經本院以八十一年度訴字第二三九號判決判處有期徒刑三
    年十月確定，於民國八十三年十月十九日假釋出獄，至八十五年六月二十七日假
    釋期滿執行完畢。又因施用毒品案件，經裁定送觀察、勒戒後，認無繼續施用毒
    品之傾向，由台灣彰化地方法院檢察署檢察官於八十九年八月三十一日以八十九
    年度毒偵字第四一三二號為不起訴處分確定。詎仍不知悔改，復基於概括之犯意
    ，自九十年五月間起至同年六月二十一日止，以將海洛因置於針筒內注射之方式
    ，在彰化縣員林鎮○○里○○路○段四九二巷一一四號住處內，連續施用第一級
    毒品海洛因多次；又另行起意，於九十年六月十九日某時，以將安非他命置於玻
    璃管內，用火燒烤吸食煙氣之方式，在上開地點施用第二級毒品安非他命。嗣於
    九十年六月二十二日中午十二時五分許，在彰化縣員林鎮○○路○段六二七號前
    為警查獲，並當場扣得海洛因一包（淨重零點七八公克）。甲○○經依本院九十
    年度毒聲字第二五二七號裁定送勒戒處所觀察、勒戒後，認有繼續施用毒品之傾
    向。
二、案經彰化縣警察局員林分局報請臺灣彰化地方法院檢察署檢察官偵查及自動檢舉
    偵查起訴。
    理      由
一、訊據被告甲○○對於右揭時地施用海洛因及安非他命等情固坦承不諱，惟矢口否
    認分別吸食該二類毒品，辯稱：伊將海洛因及安非他命一同置放於玻璃管內，再
    以火烤方式混合吸食云云。然查：海洛因為鴉片類毒品，屬鎮靜類藥物，而安非
    他命則為中樞神經興奮劑，二者性質迥然有異，施用者如將二者一併混雜吸食，
    將同時產生鎮靜及興奮效果，藥效即有互為拮抗抵銷之虞，顯無從達到施用者通
    常追求刺激或舒緩神經之目的。是以被告辯稱係利用玻璃管一併施用海洛因及安
    非他命云云，實際操作或臨床試驗上雖非全無可能，然如謂被告不惜耗費不菲之
    資，併同施用二類相異毒品而抵銷藥效，誠已殊難想像。況被告於警訊中業已陳
    明係將海洛因放置於針筒內注射，別無一語提及燒烤玻璃管之施用方法，顯見被
    告辯稱混合吸食海洛因及安非他命云云，無非冀圖藉此致令本院誤判其以單一行
    為犯之，而依想像競合犯之裁判上一罪關係處斷，自屬畏罪卸責之詞，至無可採
    。此外，並有海洛因一包（淨重零點七八公克）扣案可稽，復有法務部調查局鑑
    定通知書一紙足供參佐。且被告於前揭時地獲案後，經採其尿液送驗結果，係呈
    嗎啡及安非他命類陽性反應，有法務部調查局檢驗通知書及濫用藥物尿液檢驗報
    告各一紙在卷為憑。雖彰化縣衛生局初驗被告尿液時並未發現安非他命成分殘留
    ，有煙毒尿液檢驗成績書一紙足參，惟經本院送請法務部調查局以較為精密之螢
    光偏極免疫分析法及氣相層析質譜儀分析法篩驗、確認結果，證實確有呈現安非
    他命類陽性反應，此與被告自白犯罪情節亦稱相符，自以複驗結論較屬可採，附
    此指明。查被告前因施用毒品案件，經裁定送觀察、勒戒後，認無繼續施用毒品
    之傾向，由台灣彰化地方法院檢察署檢察官於八十九年八月三十一日以八十九年
    度毒偵字第四一三二號為不起訴處分確定；復因本件施用第一、二級毒品案件，
    經依本院九十年度毒聲字第二五二七號裁定送勒戒處所觀察、勒戒後，認有繼續
    施用毒品之傾向等情，有臺灣高等法院被告全國前案紀錄表、台灣彰化地方法院
    檢察署刑案資料查註紀錄表、不起訴處分書、台灣彰化看守所九十年七月六日彰
    所戒字第一九七六號函檢附之有無繼續施用毒品傾向證明書及評估標準紀錄表各
    一份附卷可按。本案事證已臻明確，被告犯行至堪認定。
二、查被告甲○○前因施用毒品案件，經觀察、勒戒，認無繼續施用毒品之傾向，由
    檢察官為不起訴處分後，復於五年內再度施用第一、二級毒品海洛因及安非他命
    ，核其所為，係犯毒品危害防制條例第十條第一項、第二項之施用第一、二級毒
    品罪。被告於施用前後持有海洛因及安非他命之低度行為，應為施用之高度行為
    所吸收，不另論罪。又其多次施用第一級毒品犯行，時間緊接，方法相同，觸犯
    構成要件相同之罪名，顯係基於概括犯意反覆為之，應依連續犯之規定論以一罪
    ，並依法加重其刑。至其所犯上開二罪間，犯意各別，行為互殊，應予分論併罰
    。查被告前因煙毒案件，經本院以八十一年度訴字第二三九號判決判處有期徒刑
    三年十月確定，於八十三年十月十九日假釋出獄，至八十五年六月二十七日假釋
    期滿執行完畢，有卷附臺灣高等法院被告全國前案紀錄表、台灣彰化地方法院檢
    察署刑案資料查註紀錄表足參，其受有期徒刑之執行完畢，五年內再犯本件有期
    徒刑以上之罪，為累犯，應依法遞加（施用第一級毒品部分）及加重（施用第二
    級毒品部分）其刑。爰審酌被告屢因施用毒品案件入監服刑及送交觀察、勒戒，
    猶未能亟思戒除毒癮之道，反而再次耽溺毒害，顯乏堅強之戒毒意志，品行非佳
    ，非施予適度之監禁處遇難收教化端正之效，又被告雖有坦承施用毒品事實，惟
    就吸食方法之供述仍多所保留，而施用毒品固戕害個人健康至深，然就他人權益
    之侵害仍屬有限，及其犯罪目的、手段、犯罪後之態度、僅具國小畢業學歷之智
    識程度等一切情狀，分別量處如主文所示之刑，並定其應執行之刑，以示懲儆。
    扣案之海洛因一包（淨重零點七八公克），為毒品危害防制條例第二條第二項第
    一款所稱之第一級毒品，應依同條例第十八條第一項前段之規定，沒收銷燬之。
據上論斷，應依刑事訴訟法第二百九十九條第一項前段，毒品危害防制條例第十條第
一項、第二項、第十八條第一項前段，刑法第十一條前段、第五十六條、第四十七條
、第五十一條第五款，判決如主文。
本案經檢察官盧永盛到庭執行職務。
中      華      民      國      九十     年     十      月    二十六    日
                                臺灣彰化地方法院刑事第三庭
                                    法      官
附錄本案論罪科刑法條：
毒品危害防制條例第十條第一項、第二項
右正本證明與原本無異。
如不服本判決，應於判決送達後十日內向本院提出上訴狀( 須附繕本 )。
                                    法院書記官
中      華      民      國    八十九   年    十    月    十二    日


司法院資訊處製作；財團法人民間司法改革基金會備份。
